

## HABILIDADES PROFESIONALES

- Producción cinematográfica.
- Edición de Video y Foto.
- Diseño gráfico.
- Diseño UX/UI.

## HABILIDADES PERSONALES

- Autónoma.
- Responsable.
- Capacidad de aprendizaje rápido.
- Espíritu de equipo.
- Conciencia ambiental.
- Orientada al detalle y creativa.

# **PROGRAMAS**

- Paquete Adobe (Photoshop, After effects, Illustrator, Premiere Pro).
- Diseño y prototipado (Figma).
- Maquetado Web (HTML, CSS), SASS, Bootstrap.
- Microsoft Word, Excel, Powerpoint.

#### **IDIOMAS**

• Inglés - Intermedio

## CONTACTO

Mail: caceresitati25@gmail.com

# ILEANA ITATÍ CÁCERES

## ESTUDIANTE AVANZADA DE LIC. EN CINE Y TV

# **SOBRE MI**

Tengo 25 años y me encanta estar en constante movimiento. Me considero una persona muy inquieta y curiosa. En todo momento estoy capacitándome y actualizando mis conocimientos sobre los rubros que más me apasionan. Siempre al encuentro de nuevas oportunidades y desafíos para seguir creciendo.

### **EXPERIENCIA LABORAL**

### DISEÑO GRÁFICO Y EDICIÓN DE VIDEO

Comisión Pro Bono. "Red de Abogados por el bien común" | Abr 2021

• Realización de piezas gráficas para redes. Edición y montaje de videos institucionales.

### FOTOGRAFÍA DE PRODUCTO

Cachalote Cerveza Artesanal Cba. | Mar 2021

• Armado de puesta. Retoque digital en Photoshop de las fotografías.

#### DISEÑO DE BRANDING

Ciudadela, tu casa de comidas. Bs As. | Nov. 2020 - Ene 2021

 Realización del Manual de Marca integral (logotipo, paleta, tipografías y sus usos). Realización y diseño del Menú de comidas. Creación de contenido para redes.

## STAFF EN FESTIVALES CULTURALES

UNC - Facultad de Artes | 2017 - 2018 - 2019

• Staff en Festival ANIMA, ENADIC, Cine de las Emociones. Realizando tareas de Producción, Diseño Gráfico, acompañamiento de Jurados.

# **EXPERIENCIA DOCENTE**

#### **AYUDANTE ALUMNA**

UNC - Facultad de Artes | 2018 - 2019

- Cátedra de Producción, de la carrera de Cine y TV, UNC, Resolución H.C.D N°312/2018 y 2019. Realizando tareas de acompañamiento de grupos de estudiantes, en trabajos prácticos y contenidos de la materia. Dictado de clases.
- Centro Experimental de Animación- CEAN. UNC, Resolución H.C.D N°129/2019. Participación en Festival ANIMA, acompañamiento y organización de jurados.

### FORMACIÓN ACADÉMICA

#### LICENCIATURA EN CINE Y TV - FACULTAD DE ARTES

Universidad Nacional de Córdoba | 2014 - En proceso de Tesis

#### DISEÑO DIGITAL - DESARROLLO UX/UI

Coderhouse | Abr 2020 - Finalizada

# DESARROLLO WEB FULLSTACK CON PYTHON Y JS

Polotic Misiones | Mar 2021 - Actualmente Cursando en modalidad Online.